臺灣臺中地方法院刑事判決　　　　　　　96年度易字第2449號
公　訴　人　臺灣臺中地方法院檢察署檢察官
被　　　告　甲○○
上列被告因竊盜等案件，經檢察官提起公訴（九十六年度偵緝字
第七七四號），本院判決如下：
    主    文
甲○○竊盜，處有期徒刑伍月，如易科罰金，以銀元佰元（即
新臺幣玖佰元）折算壹日，減為有期徒刑貳月又拾伍日，如易科
罰金，以銀元佰元（即新臺幣玖佰元）折算壹日。緩刑年，
緩刑期內付保護管束。
    犯罪事實
一、甲○○意圖為自己不法之所有，於民國九十四年三月八日晚
    間十一時許，利用與丁○○共同居住在臺中市○區○○路一
    五五號對面臺灣高鐵公司外包商烏日段員工宿舍之機會，趁
    丁○○熟睡之際，徒手竊取丁○○所有之臺新國際商業銀行
    （下稱臺新銀行）現金卡一張（卡號為000000000
    0000號），得手後離去。甲○○即再基於為自己不法所
    有之意圖，於九十四年三月九日凌晨，至位於臺中市○○路
    三信銀行之自動提款機，以所竊得之上開丁○○名義之現金
    卡插入自動提款機內，接續於該日凌晨零時零七分二十四秒
    、零時零八分四十秒、三時二十七分零八秒、三時二十八分
    三十二秒、三時二十九分四十五秒、三時三十分四十三秒、
    三時四十七分二十五秒，分七次按該現金卡密碼及提領之數
    額新臺幣（下同）二萬元，接續以此不正方法自上開自動提
    款機盜領合計十四萬元。嗣經丁○○於數日後發現其之上開
    現金卡失竊，經向臺新銀行查詢提領之時間及地點，再向三
    信商銀調取自動提款機之錄影帶，因而發現提領人為甲○○
    ，報警後為警查得上情。
二、案經臺中市警察局第一分局報請臺灣臺中地方法院檢察署檢
    察官偵查起訴。
    理    由
二、被告甲○○行為後，刑法業於九十四年一月七日修正，於同
    年二月二日公布，於九十五年七月一日施行。按行為後法律
    有變更者，適用行為時之法律，但行為後之法律有利於行為
    人者，適用最有利於行為人之法律，修正後即現行刑法第二
    條第一項訂有明文。又按比較新舊法，應就罪刑有關之共犯
    、未遂犯、想像競合犯、牽連犯、連續犯、結合犯，以及累
    犯加重、自首減輕暨其他法定加減原因（如身分加減）與加
    減例等一切情形，綜其全部罪刑之結果而為比較，此有最高
    法院九十五年五月二十三日九十五年第八次刑庭會議決議第
    一、（四）則可資參照：
（一）刑法第三十三條第五款經修正為：「主刑之種類如下：五
      、罰金：新臺幣一千元以上，以百元計算之」，依修正後
      之法律，刑法第三百二十條第一項竊盜罪、第三百三十九
      條之二第一項之以不正方法由自動付款設備取得財物罪，
      所得科處之罰金刑最低額為新臺幣一千元，然依被告行為
      時即修正前刑法第三十三條第五款規定之罰金最低額為銀
      元一元，並提高十倍計算，前開罰金刑，最低額為銀元十
      元，若乘以三倍而換算為新臺幣，最低額僅為新臺幣三十
      元。因此，比較上述修正前、後之刑罰法律，自以被告行
      為時即修正前關於科處罰金刑之法律較有利於被告。（另
      同時修正之施行之刑法施行法第一條之一，與被告行為時
      之罰金罰鍰提高標準條例第一條前段比較，二者規定適用
      之結果並無不同，且其性質屬於特別準據法，應予優先適
      用，是自應適用裁判時之法律即刑法施行法第一條之一，
      最高法院九十六年度臺上字第一一三六號判決意旨參照。
      ）
（二）被告於行為後，新修正刑法已刪除第五十五條牽連犯之規
      定，是以被告多次行為即須分論併罰，此刪除雖非犯罪構
      成要件之變更，但顯已影響行為人刑罰之法律效果，自屬
      法律有變更，依新修正刑法第二條第一項規定，比較新、
      舊法結果，仍應適用較有利於被告之行為時法律即舊法論
      以牽連犯。
（三）綜合上述各條文修正前、後之比較，揆諸前揭最高法院決
      議及修正後刑法第二條第一項規定之「從舊從輕」原則，
      被告自應適用其行為時之法律，即修正前刑法之相關規定
      及修正刪除前罰金罰鍰提高標準條例第二條規定，予以論
      處。
二、訊據被告甲○○對其有於上揭時、地竊取證人丁○○所有之
    臺新銀行現金卡一張，再持之至三信商銀自動提款機，接續
    七次各提領二萬元，合計為十四萬元之事實，業於本院審理
    時供認不諱，核與證人丁○○、丁○○之子丙○○於本院審
    時具結證述之內容相符，此外並有三信商銀自動提款機錄影
    帶翻拍照片四張、臺新銀行九十六年六月十四日臺新總法制
    字第０九六００００一八０七號函及其所附現金卡交易紀錄
    、臺新銀行九十六年六月二十八日臺新總法制字第０九六０
    ０００一九四六號函各一份存卷可憑，被告自白核與事實相
    符，事證明確，其上揭之犯行，洵堪認定。
二、核被告所為，係犯刑法第三百二十條第一項竊盜罪、刑法第
    三百三十九條之二第一項之以不正方法由自動付款設備取得
    財物罪。被告所犯上開二罪，有方法目的、原因結果之牽連
    關係存在，應依修正前刑法第五十五條牽連犯之規定，論以
    情節較重之竊盜罪。被告前後七次各由三信商銀自動提款機
    提取二萬元，合計為十四萬元之行為，係於密切接近之時地
    實施，各行為之獨立性極為薄弱，在刑法評價上，以視為數
    個舉動之接續施行，合為包括之一行為予以評價，較為合理
    ，是其屬於接續犯，為包括之一罪，公訴人對於其中二次提
    領之行為，雖未經起訴，但此部分與經起訴而經本院判決有
    罪部分，具有接續犯之實質上一罪關係，為原起訴效力所及
    ，依審判不可分原則，本院自得加以審理。爰審酌被告身強
    體壯，不思從事正當行業，以獲取生活費用，無視被害人所
    受之生活困擾，而為本次竊盜犯行，其惡性非輕，惟其於本
    院審理時坦承犯行，犯後態度尚佳，係因經濟困窘始為本案
    犯行，其於最近五年並無犯罪紀錄，有臺灣高等法院被告前
    案紀錄表在卷可按，是其素行尚可，並已賠償證人丁○○所
    受之損害等一切情狀，量處如主文所示之刑。又被告行為後
    ，刑法第四十一條第一項前段亦有修正，被告行為時，依修
    正前刑法第四十一條第一項前段、罰金罰鍰提高標準條例第
    二條（現已刪除）之規定，有期徒刑、拘役易科罰金之折算
    標準，原以銀元一百元、二百元、三百元折算一日，經折算
    為新臺幣後，應以新臺幣三百元、六百元、九百元折算一日
    ，而刑法第四十一條第一項前段修正後，則規定為以新臺幣
    一千元、二千元或三千元折算一日，此因屬科刑規範事項之
    變更，其折算標準為裁判時所應諭知，自有就新舊法規定比
    較之必要，經比較新舊法結果，以被告行為時關於易科罰金
    之規定，較有利於被告〔按定易科罰金之折算標準，係屬科
    刑規範事項，非屬最高法院九十五年五月二十三日九十五年
    第八次刑庭會議決議第一、（四）則所定，比較新舊法應就
    罪刑有關之共犯、未遂犯、想像競合犯、牽連犯、連續犯、
    結合犯，以及累犯加重、自首減輕暨其他法定加減原因（如
    身分加減）與加減例等一切情形，綜其全部罪刑之結果而為
    比較之情形，其既非屬法律適用之情形，即無與之綜合比較
    之適用，附此敘明〕，是依修正前刑法第四十一條第一項前
    段、罰金罰鍰提高標準條例第二條之規定，諭知易科罰金之
    折算標準。另被告為本案之犯罪時間，係於九十六年四月二
    十四日以前，合於中華民國九十六年罪犯減刑條例第二條第
    一項第三款應予減其刑期二分之一之規定，爰就其宣告刑予
    以減刑，並諭知易科罰金之折算標準。又被告於最近五年以
    內未曾受有期徒刑以上刑之宣告等事實，有臺灣高等法院被
    告前案紀錄表、刑案資料查註紀錄表各一份在卷可按，被告
    坦承犯行，尚有悔意，且與證人丁○○達和解，賠償其所受
    之部分損失，其經此教訓，當知警惕而無再犯之虞，本院綜
    核各情，認所宣告之刑，以暫不執行為適當，併予宣告緩刑
    三年，以啟自新。被告貪圖利益而為本案之犯行，顯見其守
    法觀念淡薄，本院認應以專業之觀護人，輔導其品性，爰依
    刑法第九十三條第一項之規定，令其於緩刑期內付保護管束
    ，始符緩刑制度之良法美意。
據上論斷，應依刑事訴訟法第二百九十九條第一項前段，刑法第
二條第一項、第三百二十條第一項、第三百三十九條之二第一項
、（修正前）第五十五條、（修正前）第三十三條第五款、（修
正前）第四十一條第一項前段、第七十四條第一項第二款、第九
十三條第一項，刑法施行法第一條之一，修正前罰金罰鍰提高標
準條例第二條，中華民國九十六年罪犯減刑條例第二條第一項第
三款、第七條，判決如主文。
本案經檢察官乙○○到庭執行職務
中　　華　　民　　國　　96　　年　　10　　月　　29　　日
                  刑事第十五庭  法　官　楊真明
以上正本證明與原本無異。
如不服本判決，應於送達後十日內向本院提出上訴狀（須附繕本
），上訴於臺灣高等法院臺中分院。
上訴書如未敘述理由，應於上訴期間屆滿後20日內補提理由書於
本院。
                                書記官　呂苗澂
中　　華　　民　　國　　96　　年　　10　　月　　29　　日
附錄本判決論罪科刑法條
刑法第三百二十條第一項：
  意圖為自己或第三人不法之所有，而竊取他人之動產者，為竊
  盜罪，處五年以下有期徒刑、拘役或五百元以下罰金。
刑法第三百三十九條之二第一項：
　意圖為自己或第三人不法之所有，以不正方法由自動付款設備
  取得他人之物者，處三年以下有期徒刑、拘役或一萬元以下罰
  金。
